【裁判字號】    92,交聲,649
【裁判日期】    920724
【裁判案由】    聲明異議
【裁判全文】
臺灣臺中地方法院交通事件裁定                    九十二年度交聲字第六四九號
    原處分機關  交通部公路總局台中區監理所
    異議人即
    受處分人    甲○○
右列受處分人因違反道路交通管理處罰條例案件，對於交通部公路總局台中區監理所
九十二年六月二日所為之裁決（中監違字第裁六○─ＺＥ0000000、ＺＢ00
00000號裁決書），聲明異議，本院裁定如左：
    主  文
異議駁回。
    理  由
一、原處分機關略以：本案係國道公路警察局第二隊、第五隊逕行舉發受處分人甲○
    ○所有之車號Ｙ２─７５７８號自小客車，分別於九十一年十一月三十日十四時
    四十一分許，在國道一號公路北上一一五公里處，因「未保持行車安全距離，實
    際不足三十公尺，時速一○二公里，應保持五十一公尺」違規、九十一年四月十
    四日十二時二十九分許，在國道八號東向西十二公里五五○公尺處，因「速限九
    十公里，時速一○三公里，附採證相片」違規，受處分人未於應到案日期前提出
    申訴，該所遂於九十二年六月二日以中監違字第裁六○─ＺＥ0000000、
    ＺＢ0000000號裁決書，分別裁處罰鍰新台幣六千元整，並記違規點數一
    點及新台幣六千元整，逾期則依裁決書處罰主文規定裁處，於法並無不合等語。
二、本件異議人即受處分人甲○○則以：異議人之住所戶籍地址明確，且未為變更該
    送達處所，原舉發機關不能僅憑一般送達不能或掛號送達不能就輕率逕為公示送
    達，不但行政機關未確實履行其告知義務，更侵害異議人憲法保障之基本權益，
    爰聲明異議云云。
三、按汽車行駛高速公路應依速限標誌指示。違反者，處罰鍰新台幣三千元以下、六
    千元以上罰鍰，汽車行駛高速公路，前後兩車間之行車安全距離，應依規定。違
    反者，處罰鍰新台幣三千元以上、六千元以下罰鍰；並記違規點數一點。高速公
    路交通管制規則第五條、第六條、道路交通管理處罰條例第三十三條第一項、第
    六十三條第一項分別定有明文。再按對於當事人之送達，應為送達之處所不明者
    ，行政機關得依申請准為公示送達，如無人為公示送達之申請者，行政機關為避
    免行政程序遲延，認有必要時，得依職權命為公示送達，亦分別為行政程序法第
    七十八條第一項第一款、第二項所明定。
四、經查：本件異議人對於前揭違規事實，固不否認，然辯稱原舉發機關所為之送達
    不合法而聲明異議云云，惟查該ＺＥ0000000、ＺＢ0000000號舉
    發違規通知單業已依異議人當時之戶籍地亦即異議人狀載之地址「台中市○○區
    ○○里○○鄰○○路○段七十一巷十六號六樓」，經郵局掛號郵寄後皆因「遷移
    不明」而無法送達，則原舉發單位乃分別依法辦理公示送達並無違誤，此有交通
    部公路局台中區○○○○○道路交通管理事件裁決書、舉發違反道路交通事件通
    知單二紙、舉發採證相片三幀、內政部警政屬國道公路警察局第五隊九十一年七
    月二十二日公警國五字第０９１０００７１５５號函檢附之告發單退件移送清冊
    、國道公路警察局第二隊九十一年十二月三十日公警國二交字第０９１００１５
    ４８０號公告及檢附之通知單退件移送清冊等在卷可參。則原舉發單位既已依法
    辦理公示送達，則生送達之效力。交通部公路總局臺中區監理所本於上開舉發通
    知單，在未有繳交罰鍰紀錄下據以裁罰，於法並無不合，本件異議為無理由，應
    予駁回。
五、據上論斷，應依道路交通管理處罰條例第八十七條第二項、道路交通案件處理辦
    法第十九條，裁定如主文。
中      華      民      國    九十二    年     七       月   廿四       日
                                        臺灣臺中地方法院交通法庭
                                            法  官  王  靜  秋
右正本證明與原本無異。
如不服本裁定應於送達後五日內向本院提出抗告狀。
                                            書記官
中      華      民      國    九十二    年    七     月   二十四     日


司法院資訊處製作；財團法人民間司法改革基金會備份。
